臺灣高等法院刑事判決　　　　　　　　96年度上易字第1266號
上　訴　人
即　被　告　乙○○
上列上訴人因竊盜案件，不服臺灣新竹地方法院95年度易字第
504號，中華民國96年4月19日第一審判決（起訴案號：臺灣新竹
地方法院檢察署95年度偵緝字第497號），提起上訴，本院判決
如下：
    主  文
原判決撤銷。
乙○○共同踰越安全設備竊盜，累犯，處有期徒刑壹年陸月。減
為有期徒刑玖月。
    事  實
本院認定之犯罪事實與原審判決書（如附件）事實欄之記載相同
，茲引用之。
    理  由
一、引用原判決書（如附件）理由欄所記載之證據。
二、核被告所為，係犯刑法第321條第1項第2款之踰越安全設備
    竊盜罪。被告與共犯劉邦煥間，有犯意聯絡及行為分擔，為
    正犯。被告與劉邦煥於密接時間、同一地點，先竊得冷氣機
    後，旋即踰越冷氣機窗口入內竊取現金、古錢幣及金項鍊，
    顯係基於同一竊盜之犯罪決意，為接續犯。查被告前於93年
    間，因違反毒品危害防制條例案件，經原審於93年11月9日
    以93年度易字第344號判處有期徒刑9月確定，並於94年10月
    22日執行完畢等情，有本院被告前案紀錄表、臺灣新竹地方
    法院檢察署刑案資料查註紀錄表附卷可佐，被告於受有期徒
    刑之執行完畢後，5年以內再故意犯本件有期徒刑以上之罪
    ，不論依修正前之刑法第47條，或修正後之刑法第47條第1
    項之規定，均構成累犯，逕依現行有效之修正後刑法第47條
    第1項，論以累犯，並加重其刑。
三、原審予以論科，固非無見，惟查：原審判決後，中華民國九
    十六年罪犯減刑條例於96年7月16日公布施行，原審未及適
    用，並予減刑，尚有可議。被告上訴意旨，仍執陳詞否認犯
    罪，要無可採，惟原判決既有可議，即屬無可維持，應由本
    院將原判決撤銷。爰審酌被告正值壯年，當力圖向上，卻思
    不勞而獲，夥同劉邦煥竊取他人所有財物，致被害人遭受財
    產上損害，併審酌其行竊手段、方式，所生危害程度，暨其
    犯後否認犯行之態度等一切情狀，量處如主文所示之刑。末
    查被告本件犯罪在96年4月24日以前，合於中華民國九十六
    年罪犯減刑條例之減刑條件，應依該條例第2條第3款之規定
    ，減為有期徒刑玖月，以示懲儆。
據上論結，應依刑事訴訟法第369條第1項前段、第373條、第364
條、第299條第1項前段、刑法第28條、第321條第1項第2款、第
47條第1項，中華民國九十六年罪犯減刑條例第2條第1項第3款、
第7條，判決如主文。
本案經檢察官覃正祥到庭執行職務。
中　　華　　民　　國　　96　　年　　7 　　月　　31　　日
                  刑事第二庭審判長法  官  呂丹玉
　　                              法  官  林恆吉
                          　　　　法　官  林銓正
以上正本證明與原本無異。
不得上訴。
　                                書記官  陳玲憶
中　　華　　民　　國　　96　　年　　7 　　月　　31　　日
附件：
臺灣新竹地方法院刑事判決　　　　　　　 95年度易字第504號
    公  訴  人　臺灣新竹地方法院檢察署檢察官
　　被　　　告　乙○○　男　48歲（民國○○年○月○○日生）
　　　　　　　　　　　　身分證統一編號：Ｚ000000000號
　　　　　　　　　　　　住新竹市○區○○里○○鄰○○街17巷
　　　　　　　　　　　　　11號
　　　　　　　　　　　　居新竹市○○路57巷50弄23號
          　　　（現因另案在臺灣新竹監獄新竹分監執行中）
上列被告因竊盜案件，經檢察官提起公訴（95年度偵緝字第497
號），本院判決如下：
    主  文
乙○○共同踰越安全設備竊盜，累犯，處有期徒刑壹年陸月。
    事  實
一、乙○○前於民國93年間，因違反毒品危害防制條例案件，經
    本院於93年11月9日以93年度易字第344號判處有期徒刑9月
    確定，並於94年10月22日執行完畢。
二、乙○○與劉邦煥（業經臺灣高等法院於95年7月11日以95年
    度上易字第1049號判處有期徒刑1年6月確定，現執行中）基
    於意圖為自己不法所有之竊盜犯意聯絡，共同於95年3月9日
    晚上11時許，前往甲○○所有、位於新竹市○○街3號之現
    已無人居住之屋舍前（按屋主甲○○業已搬離該處，該屋舍
    僅供存放家具、衣物、古董所用），先由劉邦煥徒手拆卸甲
    ○○所有價值新臺幣（下同）8千元之東元牌冷氣機1台後，
    乙○○與劉邦煥共同將冷氣機搬至對面巷內空屋擺放而竊取
    之，得手後，接續由劉邦煥踰越冷氣機窗口之安全設備而侵
    入甲○○屋舍內，旋即開啟大門供乙○○入內，2人共同竊
    取現金5千元、古錢幣（價值約5萬元）及金項鍊1條（價值
    約2萬2千元）。迄於95年3月10日凌晨零時25分許，屋主王
    斐宏及友人陳國洲前往該址拿取物品，乙○○與劉邦煥立即
    攜帶上開贓物衝離現場而逃逸無蹤。
三、案經新竹市警察局移請臺灣新竹地方法院檢察署檢察官偵查
    起訴。
    理  由
甲、程序部分
    起訴書原記載「被告所為，係犯刑法第321條第1項第1款之
    毀越牆垣竊盜及同條項第2款之夜間侵入住宅竊盜罪嫌」，
    業經公訴人當庭更正為「被告所為，係犯刑法第321條第1項
    第2款之踰越安全設備竊盜罪嫌」，先予敘明。
乙、實體部分
一、訊據被告乙○○矢口否認有何竊盜犯行，辯稱：我於95年3
    月10日早上摔斷手，我沒有竊盜云云。經查：
（一）被害人甲○○所有之新竹市○○街3號屋舍，現已無人居
      住，僅供被害人供存放家具、衣物、古董所用，該屋舍於
      95年3月9日晚上11、12時許，遭2名竊賊竊取冷氣機，並
      遭入內竊取房間內之現金5千元、古錢幣（價值約5萬元）
      及金項鍊1條（價值約2萬2千元），嗣於95年3月10日凌晨
      零時25分許，被害人偕同友人陳國洲前往該屋舍，目擊該
      2名竊賊往外竄逃無蹤等事實，業據證人即被害人甲○○
      於警詢、偵訊中指述、證述綦詳（95偵2204：3、4頁，95
      偵緝497：33至35頁）及於本院審理中證述歷歷（見本院
      卷96年3月30日審判筆錄第13至21頁）在卷可查，核與下
      述證人戴得樂、陳國洲證述：被害人之屋舍遭2名竊賊入
      內行竊情節相符，是認證人即被害人甲○○之上開指述、
      證述，足以採信，應屬真實。
（二）又案發時間進入被害人屋舍竊盜之2名竊賊，確係本案被
      告與共犯劉邦煥之事實，有下列證據可資為證：
    １、業據目擊證人戴得樂於警詢、偵訊中證述：於案發時間
        騎機車經過案發地點，目擊被告與劉邦煥竊盜等情節在
        卷可憑（95偵2204：39至40頁、5偵緝497：34至35頁）
        。嗣經證人戴得樂於本院審理中就所目擊之細節證稱：
        95年3月9日晚上11點，在新竹市○○街3號有看到被告
        與劉邦煥在搬冷氣。我是騎機車經過，我有問他們2人
        在做什麼，他們說這裡沒有人住。我有看到被告與劉邦
        煥2人聯手正在把放在窗口上的冷氣合力拆下來，2人一
        起抬。接下來，他們就抬到新竹市○○街3號對面有1個
        小巷子內，我沒有跟著進去，只看到他們走過去，我有
        看到他們走過去放好冷氣後，又走出小巷子，這時候我
        就跟被告說「這裡還有人住」，被告跟我說「沒有，這
        裡已經很久沒有人住」，我有看到劉邦煥從冷氣孔鑽進
        屋內之後開門讓被告從大門進去，接著我就去便利商店
        買飲料，我再回來的時候，我有看到屋主跟朋友站在門
        口喊「裡面的人出來」，我就看到被告與劉邦煥2人一
        前一後從住宅內衝出來。我記得被告有跟我說「主人回
        來」，也叫我趕快跑。當天屋主有看到我，他跟他朋友
        開1台休旅車，原先屋主錯以為我是進去偷東西的2個竊
        賊其中之一，後來看不是，他們就趕快去追被告他們。
        我沒有看到何人跌倒，但是隔天被告有跟我說他跌倒，
        被告沒有說何時跌倒，但是我想都知道被告是被前一天
        晚上被人家追到跌倒等語（見本院卷96年3月30日審判
        筆錄第7至14頁）。
    ２、另證人陳國洲於警詢中證述：於95年3月10日凌晨零時
        25分許，陪同被害人前往新竹市○○街3號，有看清楚2
        名竊賊之長相等語，並指認被告與劉邦煥之檔案照片（
        95偵2204：5、6頁）。復於本院審理中證稱：小偷2人
        衝出來時，有互相近距離打照面。其中1人頭髮是白的
        ，印象很深刻，另一人很瘦，臉長長的。在庭被告乙○
        ○就是白頭髮的那位竊賊，他現在比案發當日還要瘦等
        語（見本院卷96年3月30日審判筆錄第15至17頁）。
    ３、再者，共犯劉邦煥於警詢供承：「先把冷氣機拉出來，
        我們（指劉邦煥及被告）一起把冷氣機搬到對面的空屋
        內後，我先從冷氣口爬進屋內，之後我開門讓乙○○進
        來」、「我與乙○○進入屋內後，因為乙○○有帶手電
        筒，所以我們一起找看有沒有值錢的東西或是可變賣的
        鐵、鋁製品，我們找了一些放在地上，結果屋主回來..
        . 」、「（問：何人提議要至新竹市○○街3號行竊？
        及從冷氣口進入？）乙○○」等語（95偵2204：7頁）
        。復於偵訊中證稱：「（問：你當天真的是與乙○○去
        偷的？）是」、「（問：乙○○當天有無跟你一起去搬
        冷氣機？）有」、「（問：他身上有無受傷？）外表看
        不出來」等語（95偵2204：37至38頁）。由上可知，證
        人劉邦煥於警詢、偵訊中前後供述一致，另核與上開證
        人戴得樂目擊之情節相符，是認共犯劉邦煥於警詢、偵
        訊中供述，應與事實相符。至共犯劉邦煥於本院以證人
        身分證述：我不知道新竹市○○街3號在哪裡，我沒有
        與被告偷冷氣云云，然觀諸被告於交互詰問程序中，除
        空言否認自己及被告竊盜犯行外，餘均答非所問，且就
        其為何在警詢、偵訊供承竊盜犯行，始終無法自圓其說
        ，已難採信。另參以共犯劉邦煥涉犯此次竊盜案件，業
        經臺灣高等法院於95年7月11日以95年度上易字第1049
        號判處有期徒刑1年6月確定，現在執行中，有臺灣高等
        法院被告劉邦煥前案紀錄表、在監在押全國紀錄表在卷
        可按，是認共犯劉邦煥有迴護被告之嫌。從而，共犯劉
        邦煥於本院之證詞，自難憑信。
（三）另被告辯稱：95年3月10日早上摔斷手一節，有國軍新竹
      醫院附設民眾診療服務處出具之醫療費用明細收據、診斷
      證明書、門診病歷各1份在卷可稽（95偵2204：20、32 至
      34頁），觀諸上開門診病歷記載之看診時間為95年3月10
      日下午2時16分許，足見被告所辯95年3月10日早上摔斷手
      一節，應非需妄。然本件竊案之發生時間為95年3月9日晚
      上11、12時許，而被告係在竊案後之95年3月10日早上摔
      斷手，殊不論被告手部受傷是否因逃離竊案現場途中所發
      生，就時間之先後順序而言，被告事後手部受傷之事實，
      無足影響本院認定被告於95年3月9日晚上11時竊盜犯行之
      成立，被告上開辯解，無從為被告有利之認定。
（四）綜上所述。本件事證已臻明確，被告竊盜犯行堪予認定，
      自應依法予以論罪科刑。
二、論罪科刑
（一）核被告所為，係犯刑法第321條第1項第2款之踰越安全設
      備竊盜罪。
（二）被告與共犯劉邦煥間，有犯意之聯絡及行為之分擔，為共
      同正犯。又被告行為後，刑法第28條之共犯規定，於94年
      2月2日修正公布，並自95年7月1日起施行，由原條文：「
      二人以上共同實施犯罪行為者，皆為共犯」，修正為：「
      二人以上共同實行犯罪行為者，皆為共犯」，惟因本條之
      修正，非屬關於可罰性實體規範或刑度之更易，不生新舊
      法比較問題，應依一般法律適用原則，適用裁判時法處斷
      （最高法院95年11月7日第21次刑事庭會議決議意旨參照
      ）。
（三）被告與劉邦煥於密接時間、同一地點，先竊得冷氣機後，
      旋即踰越冷氣機窗口入內竊取現金、古錢幣及金項鍊，顯
      係基於同一竊盜之犯罪決意，應認以接續犯。
（四）另被告行為後，刑法第47條之累犯規定，於94年2月2日修
      正公布，並自95年7月1日起施行。查被告前於93年間，因
      違反毒品危害防制條例案件，經本院於93年11月9日以93
      年度易字第344號判處有期徒刑9月確定，並於94年10月22
      日執行完畢等情，有臺灣高等法院被告前案紀錄表、臺灣
      新竹地方法院檢察署刑案資料查註紀錄表附卷可佐，被告
      前受有期徒刑之執行完畢後，5年以內再故意犯本件有期
      徒刑以上之罪，不論依修正前之刑法第47條，或修正後之
      刑法第47條第1項之規定，均構成累犯，刑法規範狀態並
      無變更，沒有「法律實質變更」，即無「法律適用實質變
      更」，應不生新舊法比較之問題，逕依現行有效之修正後
      刑法第47條第1項，論以累犯，並加重其刑（95年度法律
      座談會研究結果參照）。
（五）爰審酌被告正值壯年，當力圖向上，猶思不勞而獲，竟夥
      同劉邦煥竊取他人所有財物，致被害人遭受財產上損害，
      併審酌其行竊手段、方式，所生危害程度，暨其犯後否認
      犯行之態度等一切情狀，量處如主文所示之刑。
三、據上論斷，應依刑事訴訟法第299條第1項前段，刑法第28
    條、第321條第1項第2款、第47條第1項，判決如主文。
本案經檢察官張凱絜到庭執行職務。
中　　華　　民　　國　　96　　年　　4 　　月　　19　　日
                      刑事第一庭審判長法　官    賴淑敏
                                      法　官    李毓華
                                      法　官    黃美文
以上正本證明與原本無異。
如不服本判決應於收受本判決後10日內向本院提出上訴書狀，其
未敘述上訴理由者，並得於提起上訴後10日內向本院補提理由書
狀 (均須按他造當事人之人數附繕本)「切勿逕送上級法院」。
中　　華　　民　　國　　96　　年　　4 　　月　　19　　日
                                      書記官    陳怡芳
附錄本案論罪科刑所適用法條全文：
刑法第321條：
（加重竊盜罪）
犯竊盜罪而有左列情形之一者，處6月以上、5年以下有期徒刑：
二、毀越門扇、牆垣或其他安全設備而犯之者。
